zh-TW: 居家和庭園 > 草皮和花園 > 灌溉 > 灑水器配件: 灑水控制裝置; 灑水器立管; 灑水閥
pl: Dom i ogród > Trawnik i ogród > Nawadnianie > Akcesoria do zraszaczy: Sterowniki zraszaczy; Przedłużki do zraszaczy; Zawory zraszaczy
ro-RO: Casă și grădină > Gazon și grădină > Stropire și irigare > Accesorii aspersoare: Comenzi aspersoare; Extensii pentru aspersoare; Supape aspersoare
vi: Nhà và vườn > Bãi cỏ và vườn > Tưới tiêu > Phụ kiện tưới nước: Bộ điều khiển tưới cây; Ống nối kéo dài đầu phun; Van nước
zh-CN: 家居与园艺 > 草坪与花园 > 灌溉设备 > 洒水装置配件: 洒水装置控件; 喷灌立管; 喷灌器阀
ko: 가정/원예 용품 > 잔디/정원 > 급수/관개 > 스프링클러 부대용품: 스프링클러 조절기; 스프링클러 라이저; 스프링클러 밸브
pt-PT: Casa e jardim > Relva e jardim > Água e irrigação > Acessórios de aspersor: Controlos de aspersor; Tubos de elevação de aspersor; Válvulas de aspersor
da: Hjem og have > Græsplæne og have > Vanding > Sprinkler – tilbehør: Sprinkler – styresystemer; Forhøjere til sprinklerhoveder; Sprinkler – ventiler
bg-BG: Дом и градина > Морава и градина > Поливане и напояване > Аксесоари за разпръсквачи за поливане: Контролери за разпръсквачи за поливане; Удължители за разпръсквачи; Клапани за разпръсквачи за поливане
tr: Ev ve Bahçe > Çim ve Bahçe > Sulama ve Tarımsal Sulama > Sprinkler Aksesuarları: Sprinkler Kumandaları; Sprinkler Yükselticileri; Sprinkler Vanaları
ja: ホーム・ガーデン > ガーデン用品・ガーデン機器 > 散水用品 > スプリンクラー関連用品: スプリンクラー制御盤; スプリンクラーライザー; スプリンクラー用バルブ
el: Σπίτι & κήπος > Γκαζόν & κήπος > Πότισμα & άρδευση > Αξεσουάρ ποτιστικών: Χειριστήρια ποτιστικών; Προεκτάσεις εκτοξευτήρων; Βαλβίδες ποτιστικών
lt-LT: Namai ir sodas > Veja ir sodas > Laistymas ir drėkinimas > Purkštuvų priedai: Purkštuvų valdikliai; Purkštuvų stovai; Purkštuvų vožtuvai
pt-BR: Casa e jardim > Gramado e jardim > Sistemas de irrigação > Sistemas de sprinklers: Controles de sprinklers; Elevadores para aspersores; Válvulas de sprinklers
de: Heim & Garten > Rasen & Garten > Bewässerungssysteme > Sprinklersysteme: Steuerelemente für Sprinkleranlagen; Sprinkler-Steigleitungen; Sprinklerventile
sk-SK: Dom a záhrada > Trávnik a záhrada > Polievanie a zavlažovanie > Príslušenstvo pre postrekovače: Ovládače postrekovačov; Stúpačky zavlažovacích systémov; Ventily postrekovačov
hr-HR: Dom i vrt > Travnjak i vrt > Zalijevanje i navodnjavanje > Pribor za vrtne prskalice: Upravljači za prskalice; Podizači za prskalice; Ventili za vrtne prskalice
ru: Дом и сад > Товары для придомовых и садовых участков > Полив и орошение > Аксессуары для дождевателей: Контроллеры для автополива; Подъемники спринклерных систем; Краны и клапаны для дождевателей
nl: Huis en tuin > Tuin en gazon > Beregening en irrigatie > Accessoires voor beregeningssystemen: Beregeningsregeling; Sproeierstijgbuizen; Beregeningskleppen
sv: Hem och trädgård > Gräsmatta och trädgård > Bevattning > Sprinklertillbehör: Sprinklerreglage; Sprinklerrör; Sprinklerventiler
nb: Hjem og hage > Plen og hage > Vanning > Spredertilbehør: Sprederkontroller; Sprinklerstigerør; Sprederventiler
en: Home & Garden > Lawn & Garden > Watering & Irrigation > Sprinkler Accessories: Sprinkler Controls; Sprinkler Risers; Sprinkler Valves
es: Casa y jardín > Jardín > Sistemas de riego > Accesorios de aspersión: Controles de aspersión; Elevadores de aspersores; Válvulas de aspersión
it: Casa e giardino > Prato e giardino > Impianti di irrigazione > Impianti irrigatori: Controlli irrigatori; Colonne montanti per irrigatori; Valvole irrigatori
fi: Koti ja puutarha > Piha ja puutarha > Kastelu > Sadettajatarvikkeet: Sprinkelin hallintalaitteet; Sprinklerien nousuputket; Sprinkleriventtiilit
fr: Maison et jardin > Pelouses et jardins > Arrosage et irrigation > Systèmes d’arrosage: Commandes d’arrosage; Colonnes montantes pour sprinklers; Valves d’arrosage
hu: Otthon és kert > Gyep és kert > Öntözés és vízellátás > Locsolókiegészítők: Locsolóvezérlők; Öntözőszóró emelők; Locsolószelepek
th: บ้านและสวน > สนามและสวน > การรดน้ำต้นไม้ > อุปกรณ์สปริงเกลอร์: ที่ควบคุมเครื่องฉีดน้ำ; ท่อต่อหัวฉีดน้ำ; วาล์วเครื่องฉีดน้ำ
cs: Dům a zahrada > Trávníky a zahrady > Závlahové systémy > Příslušenství k postřikovačům: Ovládání postřikovačů; Nástavce pro zavlažovací postřikovače; Ventily postřikovačů
sl-SI: Dom in vrt > Travnik in vrt > Zalivanje in namakanje > Dodatki za škropilnike: Krmilniki za škropilnike; Dvižni razpršilniki; Ventili za škropilnike